【裁判字號】    92,監,158
【裁判日期】    921007
【裁判案由】    指定監護人
【裁判全文】
臺灣臺北地方法院民事裁定                          九十二年度監字第一五八號
    聲  請  人  甲○○
                乙○○
右當事人聲請指定禁治產人丙○○○監護人事件，本院裁定如左：
    主  文
選定甲○○（女、民國○○○年○月○○○日生、身分證統一編號：Ｚ000000
000號）為禁治產人丙○○○（女、民國○○○年○月○○日生、身分證統一編號
：Ｚ000000000號）之監護人。
聲請費用由聲請人負擔。
    理  由
一、按禁治產人之監護人，依左列順序定之：一、配偶。二、父母。三、與禁治產人
    同居之祖父母。四、家長。五、後死之父或母以遺囑指定之人；不能依其前項規
    定定其監護人時，由法院徵求親屬會議之意見選定之，民法第一千一百十一條定
    有明文。
二、本件聲請意旨略以：禁治產人丙○○○為聲請人之母親，丙○○○患有精神分裂
    症致無處理自己事務之能力，經鈞院於民國九十二年四月九日以九十二年度禁字
    第四七號裁定，宣告禁治產在案。禁治產人丙○○○無法定監護人，復無足夠之
    親屬組成親屬會議，故經鈞院九十二年五月二十二日以九十二年度家聲字第一三
    七號指定甲○○、乙○○為禁治產人丙○○○之親屬會議會員，嗣由乙○○、甲○○與法定親屬會議會員廖後師、廖鐵及廖福源組成親屬會議，於九十二年六月
    八日召開親屬會議，選定甲○○為禁治產人丙○○○之監護人，爰依非訟事件法
    第七十三條之規定，請准依親屬會議之意見，選定甲○○為禁治產人丙○○○之
    監護人等語。並提出本院九十二年度禁字第四七號民事裁定、九十二年度家聲字
    第一三七號民事裁定、親屬會議意見書等件為證。
三、經查，聲請人主張丙○○○業經宣告為禁治產人之事實，有本院九十二年度禁字
    第四七號民事裁定在卷可憑，而禁治產人丙○○○在台灣僅有廖後師、廖鐵及廖
    福源等三名符合民法第一千一百三十一條所定之法定親屬會議成員，不足組成親
    屬會議，經本院依法指定乙○○、甲○○等二名親屬，為禁治產人丙○○○之親
    屬會議成員，亦有本院九十二年度家聲字第一三七號民事裁定在卷可憑。本件禁
    治產人丙○○○無民法第一千一百十一條第一項之監護人，經丙○○○之親屬會
    議召開會議決議以聲請人甲○○為禁治產人丙○○○之監護人，有親屬會議意見
    書在卷可稽，本院徵求親屬會議意見，爰依民法第一千一百十一條第二項之規定
    ，選定聲請人甲○○為禁治產人之監護人。
四、依民事訴訟法第六百零八條第一項，裁定如主文。
中      華      民      國    九十二    年      十      月      七      日
                                        家事法庭法      官  林妙黛
右正本證明與原本無異。
如對本裁定抗告，須於裁定送達後十日內，向本院提出抗告狀，並繳納抗告費。
中      華      民      國    九十二    年      十      月      七      日
                                                書  記  官  尹遜言


司法院資訊處製作；財團法人民間司法改革基金會備份。
